

* LEXICON LokVb  

* LEXICON LokAeq  

* LEXICON TrmVb  

* LEXICON AblVb  

* LEXICON InsVb  

* LEXICON AeqVb  

* LEXICON ViaVb  

* LEXICON PronViaVb  

* LEXICON part  

* LEXICON timepart  nyt leksikon til tidspartiker, der kan viderederiveres (ullumiummat)

* LEXICON oqq  

* LEXICON oqq_q   imaattoq

* LEXICON conj  

* LEXICON adv_m 

* LEXICON adv  

* LEXICON Naal  

* LEXICON Naalsuf  livm 20171211 tilføjet pluralisbøjning

* LEXICON web  

* LEXICON Gaq  transitive stammer med a, u og schwa som stammevokal

* LEXICON iGaq  transitive r-stammer med i som stammevokal NY PL 20180416

* LEXICON GaqP  

* LEXICON iGaqP  transitive r-stammer med i som stammevokal NY PL 20230916

* LEXICON Taq  passivt nomen af transitive stammer på k

* LEXICON iTaq  passivt nomen af transitive stammer på k med vokal med strong i

* LEXICON TaqP  

* LEXICON kTaq  !PL20240426 Nyt LEX til k-stammer som NIRLUP med både gaq og taq 

* LEXICON Saq   passivt nomen af transitive stammer på vokal PL revision 20180409

* LEXICON iSaq  passivt nomen af transitive stammer på vokal med strong i 

* LEXICON SaqP  

* LEXICON Saq_schwa  gennemgangsleksikon for schwa-stammer uden derivativer

* LEXICON Saq_schwaP  gennemgangsleksikon for schwa-stammer uden derivativer - pluralis tantum

* LEXICON uteSaqP   passivt nomen af transitive stammer med UTE

* LEXICON nngisaq   passivt nomen af transitive stammer på NNGIT

* LEXICON nngisaqP   passivt nomen af transitive pluralis tantum stammer på NNGITLEXICON prae understreg

* LEXICON HTR_V_SAQ_nnip  20100630 vokalstammer som asavaa med HTR på NNIP (asannippoq, takunnippoq)

* LEXICON HTR_V_SAQ_si  20100630 vokalstammer som matuaa med HTR på SI (matusivoq)

* LEXICON HTR_V_SAQ_i  20171022 vokalstammer som pitsaalivaa med HTR på I (pitsaaliivoq)

* LEXICON HTR_V_SAQ_i_P  20171022 vokalstammer i pluralis med HTR på I (pitsaaliivoq)

* LEXICON HTR_V_SAQ_ller   (aavaa - aasaq - aallerpoq)

* LEXICON HTR_i_SAQ_nnip  20100630 vokalstammer på i med HTR på NNIP (nerivaa - nerisaq - nerinnippoq)

* LEXICON HTR_i_SAQ_si  20100630 vokalstammer på i med HTR på SI (tunivaa - tunisaq - tunisivoq)

* LEXICON HTR_UTE_SSAQ_ssi   201000929 gennemgangsleksikon for ute stammer.(kingornuppaa - kingornussivoq - kingornussaq)

* LEXICON HTR_UTE_SSAQ_tsi   20190309 ute-stammer på HTR=tsi som sioqquppaa

* LEXICON HTR_iUTE_SSAQ_ssi   201000929 gennemgangsleksikon for fusionerede ute stammer med assibilering.(pitsippaa, annippaa). Den morfologiske usikkerhed meget generel ved disse stammer, så såvel t-stammers struktur som ute-stammers ditto medtaget

* LEXICON HTR_schwa_SAQ_nnip   201000929 gennemgangsleksikon for schwa stammer.

* LEXICON HTR_schwa_SAQ_nnip_P   201000929 gennemgangsleksikon for schwa stammer.

* LEXICON HTR_schwa_SAQ_si   gennemgangsleksikon for schwa stammer. (ilisarsivoq)

* LEXICON HTR_C_TAQ_si   (dvs. konsonantstammer men ikke med *r* (kingornuppaa - kingornussivoq - kingornutaq)

* LEXICON HTR_C_TAQ_si_P   20100406 gennemgangsleksikon for pluralis tantum stammer med på ir-. (tallimakkaaqqippai - tallimakkaaqqitat - ??)

* LEXICON HTR_k_TAQ_i_P   20180430 pluralis tantum stammer som kitserluppai

* LEXICON HTR_r_TAQ_si   (konsonantstammer med *r* (toqqorpaa - toqqorsivoq - toqqortaq)

* LEXICON HTR_C_TAQ_nnip   (malippaa --> malinnippoq)

* LEXICON HTR_C_TAQ_i   20100406 gennemgangsleksikon for t-stammer og k-stammer

* LEXICON HTR_C_TAQ_tsi  20101203 t-stammer som toqup med HTR på TSI (nipangersippaa - nipangersitaq - nipangersitsivoq)

* LEXICON HTR_C_TAQ_tsi_P  20101203 t-stammer som toqup med HTR på TSI (nipangersippaa - nipangersitaq - nipangersitsivoq)

* LEXICON HTR_iC_TAQ_i   (stammer på iC)

* LEXICON HTR_iC_TAQ_si  20101203 t-stammer som sullip med HTR på SI (sullippaa - sullitaq - sullissivoq)

* LEXICON HTR_iC_TAQ_tsi  20101203 t-stammer som sullip med HTR på TSI (nangippaa - nangitaq - nangitsivoq)

* LEXICON UDEN_HTR_r_GAQ   20180722 konsonantstammer som ilinniar uden HTR

* LEXICON UDEN_HTR_r_TAQ   20190109 nassarpaa uden HTR

* LEXICON UDEN_HTR_k_TAQ   20180722 konsonantstammer som sorsup uden HTR

* LEXICON UDEN_HTR_C_TAQ   konsonantstammer som alapernaap

* LEXICON UDEN_HTR_V_SAQ    vokalstammer som nakkaavaa uden HTR

* LEXICON UDEN_HTR_iV_SAQ    vokalstammer som nakkaavaa uden HTR

* LEXICON UDEN_HTR_schwa_SAQ    schwastammer som anneraa - amigaraa uden HTR

* LEXICON HTR_r_GAQ_i   201000630 konsonantstammer som arsaartorpaa med HTR på I (arsaartuivoq)

* LEXICON HTR_ir_GAQ_i   20161016 assibilerende konsonantstammer som aallarnerpaa med HTR i (aallarniivoq)

* LEXICON HTR_r_GAQ_ller   (ujarpaa - ujagaq - ujarlerpoq)

* LEXICON HTR_ir_GAQ_si   (qilerutaarpaa) IR

* LEXICON HTR_r_GAQ_si   (imaarpaa - imaarsivoq - imaagaq)

* LEXICON HTR_longV_GAQ_i   20101216 særligt leksikon til lange vokaler som -oor (tusaqqoorpaa, tusaqquuivoq)

* LEXICON HTR_longV_GAQ_addi   20101125 særligt leksikon til lange vokaler som -saar (naammattusaarivoq)

* LEXICON HTR_longV_GAQ_si   til lange vokaler som -naar (ikinaarsivoq)

* LEXICON HTR_longi_GAQ_nnip   20101125 særligt leksikon til lange vokaler som -saar (arsaarinnippoq)

flex-tv ;

* LEXICON HTR_k_GAQ_i  til de faa stammer med fusionerende passivt nomen som atornerlugaq, atornerluppaa, atornerluivoq

Nye gennemgangsleksika specifikt for +UTE+Der/vv tilføjet 20180118 (PL)

Nye gennemgangsleksika specifikt for +UTE+Der/vv tilføjet 20180928 (PL)

Nye gennemgangsleksika specifikt for +UTE+Der/vv tilføjet 20180928 (PL)

Gennemgangsleksikon for TAR m. fl.

Gennemgangsleksikon for TAR m. fl.

Gennemgangsleksikon RUJUUR+Der/vv

Gennemgangsleksikon RUJUUR+Der/vv

Udkommenterede lexica - Flyttet til derivations-inflections.bak20200319 på Pers Mac

* * *

<small>This (part of) documentation was generated from [src/fst/morphology/affixes/mixed.lexc](https://github.com/giellalt/lang-kal/blob/main/src/fst/morphology/affixes/mixed.lexc)</small>
